臺灣臺中地方法院刑事判決　
111年度易字第1604號
公  訴  人  臺灣臺中地方檢察署檢察官
被      告  李宗益




                    （另案於法務部矯正署臺中監獄臺中分監執行中）
上列被告因竊盜案件，經檢察官提起公訴（111年度偵字第23824
號），本院判決如下：
    主    文
李宗益犯竊盜罪，累犯，處有期徒刑伍月，如易科罰金，以新臺
幣壹仟元折算壹日。未扣案犯罪所得即附掛藍芽耳機壹副之安全
帽壹頂沒收，於全部或一部不能沒收或不宜執行沒收時，追徵其
價額。
    犯罪事實
一、李宗益基於意圖為自己不法所有之竊盜犯意，於民國110年7
    月28日下午2時22分許，行經臺中市○區○○路0段00號「臺中
    市生命禮儀管理處」時，適見施俊宇所有之車牌號碼000-00
    00號普通重型機車停放於該處且鑰匙未拔取，及莊冠甫所有
    並置於該機車上之附掛藍芽耳機1副之安全帽1頂〔價值共計
    新臺幣（下同）3,090元〕無人看管，竟趁無人注意之際，戴
    上前述安全帽並騎乘該機車離去，而徒手竊取上開附掛藍芽
    耳機之安全帽、機車及機車鑰匙得手（機車及鑰匙部分已發
    還施俊宇）。嗣莊冠甫發現上開物品遭竊後報警處理，經警
    於110年8月9日晚上10時17分許在苗栗縣○○鎮○○路00號附近
    尋獲上開機車（含機車鑰匙；已發還施俊宇），而循線查悉
    上情。
二、案經施俊宇、莊冠甫訴由臺中市政府警察局第二分局報告臺
    灣臺中地方檢察署檢察官偵查起訴。
    理    由
一、證據能力部分
  ㈠以下本案所引用被告以外之人於審判外之言詞或書面陳述，
    均經本院於審判時當庭直接提示而為合法調查，檢察官、被
    告李宗益均同意作為證據（見本院卷第86頁），本院審酌前
    開證據作成或取得狀況，均無非法或不當取證之情事，亦無
    顯不可信情況，故認為適當而均得作為證據。是前開證據，
    依刑事訴訟法第159條之5規定，均具有證據能力。
  ㈡除法律另有規定外，實施刑事訴訟程序之公務員因違背法定
    程序取得之證據，其有無證據能力之認定，應審酌人權保障
    及公共利益之均衡維護，刑事訴訟法第158條之4定有明文。
    本案所引用之非供述證據，並無證據證明係實施刑事訴訟程
    序之公務員違背法定程序所取得，且檢察官、被告均未表示
    無證據能力，自應認均具有證據能力。
二、認定犯罪事實所憑證據及理由
　　上開犯罪事實，業經被告於警詢、本院審理時坦承不諱，核
    與告訴人莊冠甫、施俊宇於警詢、檢察事務官調查時指訴情
    節相符（見偵卷第49至55、93至97頁），並有員警職務報告
    2份、失車案件基本資料詳細畫面報表、車牌號碼000-0000
    號普通重型機車車輛詳細資料報表各1份、監視器錄影翻拍
    照片、路口監視器錄影翻拍照片各3張在卷可稽（見偵卷第4
    3、57至65、101頁），足認被告之自白與上開事證相符，堪
    以採信。綜上所述，本案事證明確，被告犯行堪以認定，應
    依法論科。
三、論罪科刑
  ㈠核被告所為，係犯刑法第320條第1項之竊盜罪。
  ㈡按上訴人夜間侵入人家，將甲之衣物及晒在院內之某乙衣服
    一併竊去，其所竊取者，雖屬兩人之財物，但非上訴人所能
    知悉，應成立一個夜間侵入住宅竊盜之罪，不發生數罪問題
    （最高法院29年度上字第1403號判決意旨參照）。查被告固
    竊取分屬告訴人莊冠甫、施俊宇所有之附掛藍芽耳機之安全
    帽、機車（含機車鑰匙），惟該安全帽係放置於機車腳踏板
    上，依此客觀情形衡以常情觀之，該安全帽及機車即有可能
    同屬一人所有，則被告誤認該安全帽及機車同屬一人所有，
    尚與常情無違，且卷內亦無證據證明被告主觀上知悉其竊盜
    行為侵害不同財產監督權。揆諸前開說明，本案不生一行為
    觸犯數罪名之問題，應僅成立一個竊盜罪，附此敘明。　　
  ㈢被告前因⒈偽造文書等案件，經本院97年度訴字第2196號判決
    判處有期徒刑3月、2月（共10罪）、4月（共10罪）、8月（
    共2罪），應執行有期徒刑4年9月，上訴後各經臺灣高等法
    院97年度上訴字第1860號判決、最高法院97年度台上字第62
    48號判決駁回上訴確定；⒉施用毒品案件，經本院97年度訴
    字第2631號判決有期徒刑10月確定。上開各罪經聲請法院裁
    定應執行有期徒刑5年5月確定，經移送入監執行，於106年5
    月24日假釋出監並付保護管束，並於108年9月29日保護管束
    期滿視為執行完畢等情，業經被告於本院審理時供承在卷（
    見本院卷第89頁），且有上開案件判決書、臺灣高等法院被
    告前案紀錄表在卷可憑（見偵卷第127至129、137至152頁、
    本院卷第17至42頁），其於上開有期徒刑執行完畢後5年內
    故意再犯本案有期徒刑以上之罪，為累犯。審酌被告前因故
    意犯罪經徒刑執行完畢，理應產生警惕作用，竟於前案執行
    完畢後再犯本案之罪，足認其刑罰反應力薄弱，考量被告上
    開犯罪情節，無應量處最低法定刑，否則有違罪刑相當原則
    ，暨有因無法適用刑法第59條酌量減輕其刑之規定，致其人
    身自由遭受過苛侵害之情形，自無司法院釋字第775號解釋
    之適用。爰依刑法第47條第1項規定及司法院釋字第775號解
    釋文，依法加重其刑。
  ㈣爰以行為人之責任為基礎，審酌被告前有多次竊盜案件經法
    院判處罪刑之前案紀錄，有臺灣高等法院被告前案紀錄表1
    份附卷可憑（本院卷第17至42頁）；其為圖自己便利，徒手
    竊取告訴人施俊宇所有之機車1輛（含機車鑰匙）、告訴人
    莊冠甫所有之安全帽1頂（含藍芽耳機）供己使用，欠缺對
    他人財產權之尊重及法治觀念，所為實屬不該；考量被告坦
    承犯行、已將機車（含機車鑰匙）返還予告訴人施俊宇之犯
    後態度（見偵卷第96頁），兼衡其智識程度及生活狀況（詳
    如本院卷第90頁所示）等一切情狀，量處如主文所示之刑，
    並諭知易科罰金之折算標準。　　　　
四、沒收部分
　　犯罪所得，屬於犯罪行為人者，沒收之；前二項之沒收，於
    全部或一部不能沒收或不宜執行沒收時，追徵其價額；犯罪
    所得已實際合法發還被害人者，不予宣告沒收或追徵，刑法
    第38條之1第1項前段、第3項、第5項分別定有明文。經查：
　㈠被告竊取之附掛藍芽耳機1副之安全帽1頂，為被告之犯罪所
    得，已如前述，且該安全帽（含藍芽耳機）並未扣案，爰依
    刑法第38條之1第1項前段、第3項規定宣告沒收，於全部或
    一部不能沒收或不宜執行沒收時，追徵其價額。
　㈡被告竊取之上開普通重型機車（含機車鑰匙）雖為被告之犯
    罪所得，惟業已合法發還予告訴人施俊宇等情，業經告訴人
    施俊宇於檢察事務官調查時陳述明確（見偵卷第96頁），且
    有失車案件基本資料詳細畫面報表1份在卷可稽（見偵卷第5
    7頁），堪認犯罪所得已實際發還予告訴人施俊宇，爰不予
    宣告沒收。　
據上論斷，應依刑事訴訟法第299條第1項前段，刑法第320條第1
項、第47條第1項、第41條第1項前段、第38條之1第1項、第3項
，刑法施行法第1條之1第1項，判決如主文。
本案經檢察官吳錦龍提起公訴，檢察官陳敬暐到庭執行職務。
中　　華　　民　　國　　111 　年　　9 　　月　　21　　日
                  刑事第四庭  法  官  李怡真
以上正本證明與原本無異。                              
如不服本判決應於收受判決後20日內向本院提出上訴書狀，並應
敘述具體理由；其未敘述上訴理由者，應於上訴期間屆滿後20日
內向本院補提理由書（均須按他造當事人之人數附繕本）「切勿
逕送上級法院」。  
告訴人或被害人如不服判決，應備理由具狀向檢察官請求上訴，
上訴期間之計算，以檢察官收受判決正本之日起算。   
                              書記官  林怡君
中　　華　　民　　國　　111 　年　　9 　　月　　21　　日
附錄本案論罪科刑法條全文：
中華民國刑法第320條
意圖為自己或第三人不法之所有，而竊取他人之動產者，為竊盜
罪，處5年以下有期徒刑、拘役或50萬元以下罰金。
意圖為自己或第三人不法之利益，而竊佔他人之不動產者，依前
項之規定處斷。
前二項之未遂犯罰之。